最高法院刑事判決　　　　　　九十六年度台上字第二０一二號
上　訴　人　甲○○
上列上訴人因違反懲治走私條例案件，不服台灣高等法院中華民
國九十五年十二月十九日第二審更審判決（九十五年度上更(二)字
第二七二號，起訴案號：台灣基隆地方法院檢察署九十一年度偵
續字第一號，九十一年度偵字第二三六二號、第三二四六號【原
判決漏載後二案號】），提起上訴，本院判決如下：
    主  文
上訴駁回。
　　理　由
按刑事訴訟法第三百七十七條規定：上訴於第三審法院，非以判
決違背法令為理由不得為之；是提起第三審上訴，應以原判決違
背法令為理由，係屬法定要件；如果上訴理由狀並未依據卷內訴
訟資料具體指摘原判決不適用何種法則或如何適用不當，或所指
摘原判決違法情事，顯與法律規定得為第三審上訴理由之違法情
形不相適合時，均應認其上訴為違背法律上之程式，予以駁回。
本件原判決撤銷第一審科刑判決，改判仍論處上訴人甲○○共同
連續私運管制物品進口，逾公告數額罪刑（處有期徒刑十月）。
上訴人之上訴意旨略稱：（一）原判決係認定：「上訴人明知菸
類係管制進口之物品，未經許可不得輸入……竟基於概括犯意聯
絡，於民國八十九年十月間，向中國大陸不詳姓名之人訂購仿冒
ＤＡＶＩＤＯＦＦ（ＬＩＧＨＴＳ）牌菸二千七百八十四條、仿
冒ＭＩＬＤＳＥＶＥＮ菸一千五百八十一條、仿冒ＳＥＶＥＮＳ
ＴＡＲ菸二百三十九條、仿冒長壽牌淡菸三百七十九條，並向中
國大陸『林亞川』購買木製床頭櫃一批，將前述香菸夾藏其內」
、「於八十九年十二月間，與洪若振合資向中國大陸不詳姓名之
人訂購ＳＥＶＥＮＳＴＡＲ菸五十九箱、仿冒長壽牌香菸三百零
一箱、ＤＡＶＩＤＯＦＦ（ＣＬＡＳＳＩＣ）菸五十箱、ＤＡＶ
ＩＤＯＦＦ（ＬＩＧＨＴＳ）菸五十箱、仿冒「峰」牌菸八十箱
、仿冒ＭＩＬＤＳＥＶＥＮ菸五百五十五箱、仿冒ＳＩＬＶＥＲ
ＳＴＡＲＬＥＴ菸一百十箱，將之夾藏於在中國大陸福建省廈門
購買之桃花木椅與沙發一批內」，惟其理由卻執：上訴人於八十
九年四月二十九日匯款新台幣（下同）七十萬元、同年五月八日
匯款五十萬元、同年五月二十日匯款二十五萬元、同年五月二十
二日匯款二十五萬元、同年五月二十三日匯款十五萬元、同年五
月二十六日匯款二十萬元，共計匯款二百零五萬元之紀錄，認定
上訴人係本件走私資金之提供者；惟未說明上訴人匯款入李慶隆
帳戶之事實，與其出資向大陸地區人士購買香菸之犯罪事實有何
關聯，已屬理由不備。而原判決未查明上訴人匯入李慶隆帳戶款
項之匯出情形，即執上訴人於八十九年四、五月間之匯款紀錄，
認定上訴人分別於八十九年十月間及同年十二月間出資向大陸地
區人士購買香菸，亦有理由矛盾之違法。（二）上訴人於八十九
年七月十三日曾因違反懲治走私條例，經台灣基隆地方法院判處
有期徒刑七月，緩刑三年，同年八月十二日確定；嗣又於八十八
年八、九月間，因違反懲治走私條例，經台灣彰化地方法院判處
有期徒刑六月，如易科罰金以三百元折算一日確定；而上訴人本
件違反懲治走私條例犯行，則發生於八十九年十月至九十年一月
一日，原判決謂：「上訴人前於八十八年八、九月間，固曾因走
私被台灣彰化地方法院判處有期徒刑六月，並於九十一年一月二
十九日執行完畢，但其所犯上開案件，係在台灣向他人買入香菇
運送至彰化擬分裝出售，有起訴書及判決書在卷可稽，其手法與
本件自中國大陸走私香菸進口不同，時間亦相距年餘，難認係基
於概括犯意所為，與前案自無裁判上一罪關係」，顯屬違法。（
三）原判決事實認定上訴人於八十九年十月十三日私運進口之香
菸，係仿冒日商．日本香菸產業股份有限公司（下稱日本香菸公
司）、台灣省菸酒公賣局（嗣後改名為台灣菸酒股份有限公司，
下稱台灣菸酒公司）等擁有商標專用權之商標圖樣。惟依卷內資
料所示，台灣菸酒公司於聯合商標左下加上「 TTL」字樣後，另
向經濟部智慧財產局申請聯合商標註冊，其專用期間自九十二年
十二月一日至一０二年十一月三十日止，另日本香菸公司之Silv
er Starlet商標圖樣，其商標專用期間係自九十二年八月十六日
至一０二年八月十五日止，原判決認此部分亦構成違反商標法之
罪，自屬違法等語。
惟查：原判決依憑證人林白清於第一審法院八十九年度訴字第五
六八號案內（下稱前案）及原法院上訴審之證述、余吉能、林文
仁在前案、蔡玉輝、李國賓於前案及原法院更(一)審之證言、卷附
合作金庫銀行新店分行九十年一月四日（九０）合金店字第００
０五號函暨往來明細帳影本一份、經濟部中部辦公室九十一年四
月二十四日經中辦三管字第 09130881880號書函暨峰一貿易有
限公司登記案卷影本乙份、財政部基隆關稅局基普機字第092010
3187號、關緝估字第 023號函各一份、台灣菸酒公賣局基隆分
局九十一年一月二十日基局業字第 353號函及如原判決附表一所
示商標圖樣之商標註冊證影本等證據資料，認定上訴人有其事實
欄所載之犯行，已於理由內詳敘其調查證據之結果及取捨證據認
定之理由。並就上訴人否認犯罪所持之辯解及主張本件應為台灣
彰化地方法院九十年簡字第三二號確定判決既判力所及等語，認
均非可採，一一予以指駁。復綜合調查證據之結果，說明：「台
灣省菸酒公賣局原已向經濟部中央標準局（現改制為經濟部智慧
財產局）申請『長壽』香菸聯合商標註冊在案（聯合商標第0000
0000號），專用期間自七十九年十一月一日至一０一年十月三十
一日止，有經濟部智慧財產局商標資料可稽。嗣因改名為台灣菸
酒公司後，於聯合商標左下加上「 TTL」字樣，乃另向經濟部智
慧財產局申請聯合商標註冊在案（聯合商標第00000000號），專
用期間自九十二年十二月一日至一０二年十一月三十日止，有經
濟部智慧財產局商標資料暨商標註冊證可稽。上訴人於八十九年
十月十三日私運進口之香菸，其中仿冒台灣菸酒公司註冊之『長
壽』商標圖樣之長壽牌淡菸三百七十九條，係侵害該公司原聯合
商標第00000000號之商標專用權。另上訴人於九十年一月一日私
運進口之香菸，其中仿冒 SilverStarlet菸一百十箱，惟附表二
日本香菸公司之 SilverStarlet商標圖樣，其商標專用期間係自
九十二年八月十六日至一０二年八月十五日，因此上訴人私運上
開 SilverStarlet香菸進口時，其商標圖樣尚未向我國主管機關
申請商標註冊，此部分不構成行為時商標法第六十三條之輸入仿
冒商標商品罪」。從形式上觀察，原判決並無理由不備、理由矛
盾等違背法令之情形。上訴意旨（二）、（三）均置原判決理由
內詳予說明之事項於不顧，徒憑己意，任意指摘原判決違法，俱
非依據卷內資料而為主張之合法第三審上訴理由。再依原判決事
實認定及理由說明，係認定上訴人與余吉能於八十九年三月底起
，即共萌私運菸類管制進口物品進口之概括犯意，此與其援引作
為判決基礎之合作金庫銀行新店分行九十年一月四日（九０）合
金店字第０００五號函暨往來明細帳影本一份內記載：「上訴人
於八十九年四月二十九日匯款七十萬元、同年五月八日匯款五十
萬元、同年五月二十日匯款二十五萬元、同年五月二十二日匯款
二十五萬元、同年五月二十三日匯款十五萬元、同年五月二十六
日匯款二十萬元」，並無矛盾。而原判決以證人余吉能於前案供
稱：「走私管道匯款之帳戶為合作金庫銀行新店分行李慶隆之帳
戶」，與上訴人匯款至李慶隆上揭帳戶之前開匯款紀錄，相互印
證，認定：「上訴人係本件走私資金之提供者」，乃事實審法院
無違於證據法則之採證認事自由判斷職權之合法行使，並未違法
；上訴意旨（一）就此再為單純事實上爭執，顯不足以辨識原判
決已具備違背法令之形式要件。綜上所論，本件上訴違背法律上
程式，應予駁回。至於原判決認與上開違反懲治走私條例部分，
有想像競合犯關係之違反修正前商標法第六十三條部分；經核修
正前商標法第六十三條之罪，其法定本刑為一年以下有期徒刑、
拘役或科或併科新台幣五萬元以下罰金，屬刑事訴訟法第三百七
十六條之第一款之案件；與之有想像競合犯裁判上一罪關係之違
反懲治走私條例部分之上訴，既不合法，自無從就有想像競合犯
關係之上開輕罪部分併為實體上審判，此部分既經第二審判決，
自不得上訴於第三審法院，上訴人就該部分，竟仍提起上訴，亦
應駁回。
據上論結，應依刑事訴訟法第三百九十五條前段，判決如主文。
中　　華　　民　　國　九十六　年　　四　　月　 十九 　日
                      最高法院刑事第十一庭
                          審判長法官  林　永　茂
                                法官  洪　文　章
                                法官  蘇　振　堂
                                法官  蕭　仰　歸
                                法官  何　菁　莪
      本件正本證明與原本無異
                                      書  記  官
中　　華　　民　　國　九十六　年　　四　　月　二十四　日
                                                Ａ
